【裁判字號】    92,上易,142
【裁判日期】    920313
【裁判案由】    竊盜
【裁判全文】
臺灣高等法院臺南分院刑事判決            九十二年度上易字第一四二號      Ｇ
      上  訴  人  臺灣雲林地方法院檢察署院檢官
      被      告  乙  ○  ○
右上訴人因被告竊盜案件，不服臺灣雲林地方法院九十一年度簡上字第四四號中華民
國九十一年十二月十六日第一審判決（起訴案號：臺灣雲林地方法院檢察署九十年度
偵字第三一七七號），提起上訴，本院判決如左：
      主      文
上訴駁回。
      理      由
一、公訴意旨略以：被告乙○○意圖為自己不法之所有，於民國（下同）九十年二月
    五日二十一時許，於雲林縣元長鄉○村○○路一二號前，竊取甲○○○所有狗晶
    片登錄號碼分別為０００１ＢＤＤＦ４１號與０００１Ｃ４Ｄ０９Ａ號之哈士奇
    狗二隻，得手後復將之賣予不知情之廖木火，為甲○○○於廖木火處發現當場查
    獲。因認乙○○犯有刑法第三百二十條第一項之竊盜罪嫌云云。
二、公訴人認被告犯有竊盜罪嫌無非以被告坦承於前述時間、地點，抓走該二隻哈士
    奇狗，賣給廖木火，被告不能證明得到狗之所有權人甲○○○同意，足以認定被
    告竊取為其論據。訊之被告乙○○堅決否認有竊盜犯行並辯稱其係因為得到甲○
    ○○公公（按：陳竹謀）之同意，並由陳竹謀及陳竹謀的侄兒陳丁統帶著去抓狗
    ，並非行竊等語。
三、經查：證人陳竹謀已中風，未能到庭，業據其媳婦即本案告訴人甲○○○供述明
    確。而證人陳丁統於九十年六月二十七日在雲林縣警察局虎尾分局鹿寮派出所製
    作之警訊筆錄供述「（問：你有無在九十年一月二月份左右叫乙○○到陳竹謀那
    裡捉兩隻狗？）答：我有叫乙○○去找陳竹謀，那裡有兩隻狗。」「（問：陳竹
    謀有無叫你如有人要狗到住處去捉？）答：陳竹謀有向我說如有人要狗可以去捉
    」。告訴人甲○○○於警訊時供稱「當我發現狗不見時，我到土庫鎮○○里○○
    街十三號殺狗場發現我失竊兩隻狗，我向負責人廖木火詢問為何這兩隻狗會在此
    地，他說這兩隻狗是一位住在元長鄉中年男子捉來賣給他，事後我向乙○○詢問
    時，他有承認是他捉走賣給廖木火。」甲○○○並於原審審理時供稱：陳竹謀說
    被告來抓走狗時他有看到；被告沒有偷偷來抓，是被告來抓的時候，我公公跟他
    講，狗在那裡。乙○○一千一百元不還，我很氣，才告他等語。雖陳竹謀於警訊
    時表示不知情，陳竹謀曾告知陳丁統有人要狗時可以去捉，且於被告捉狗時予以
    指示地點，所謂不知情云云，顯非事實。縱然未能證明甲○○○曾經同意讓人把
    狗抓走，惟被告乙○○經由陳丁統之告知，及陳竹謀之同意，衡諸常情，難認乙
    ○○於抓該狗時有不法所有意圖。綜上所述，依現有證據尚不足以證明被告有竊
    盜之犯意，此外復查無被告有竊盜情事，即屬不能證明告犯罪。原審為被告無罪
    之諭知核無不當。公訴人上訴仍執前詞指摘原判決不當為無理由，應予駁回。
四、被告經合法傳喚，無正當理由不到庭，不待其陳述逕行判決。
據上論斷，應依刑事訴訟法第三百七十一條、第三百六十八條，判決如主文。
本案經檢察官羅清溪到庭執行職務。
中    華    民    國      九十二      年      三      月      十三      日
                                  臺灣高等法院臺南分院刑事第二庭
                                      審判長法官  游    明    仁
                                            法官  陳    清    溪
                                            法官  蘇    重    信
右正本證明與原本無異。
不得上訴。
                                      法院書記官  李    珍    鳳
中    華    民    國      九十二      年      三      月     十八       日


司法院資訊處製作；財團法人民間司法改革基金會備份。
